臺灣桃園地方法院民事判決　　　　　　　 96年度訴字第234號
原　　　告　台灣中小企業銀行股份有限公司
法定代理人　丁○○
訴訟代理人　甲○○
被　　　告　建盛工程有限公司
兼上一人
法定代理人　丙○○
被　　　告　乙○○
上列當事人間請求清償債務事件，於民國96年3 月21日辯論終結
，本院判決如下：
    主  　　文
被告建盛工程有限公司、丙○○、乙○○應連帶給付原告新臺幣
壹佰零伍萬肆仟伍佰元，及自民國九十五年十一月三日起至清償
日止，按週年利率百分之六點六計算之利息，並自民國九十五年
十二月四日起至清償日止，逾期六個月以內者，按上開利率百分
之十，逾期六個月以上者，按上開利率百分之二十計算之違約金
。
被告建盛工程有限公司、丙○○、乙○○應連帶給付原告新臺幣
肆佰陸拾萬元，及自民國九十五年八月三日起至清償日止，按週
年利率百分之五點四五計算之利息，並自民國九十五年九月四日
起至清償日止，逾期六個月以內者，按上開利率百分之十，逾期
六個月以上者，按上開利率百分之二十計算之違約金。
被告丙○○應給付原告新台幣壹拾壹萬玖仟陸佰玖拾捌元，及自
民國九十六年二月二日起至清償日止，按年息百分之十二點五九
計算之利息。與自民國九十六年二月二日起至清償日止，延滯第
一個月，當月計付逾期手續費新台幣壹佰元；延滯第二個月，當
月計付逾期手續費新台幣佰元；延滯第三個月以上者，每月計
付手續費新台幣陸佰元。
訴訟費用由被告連帶負擔。
本判決第一項、第二項有關被告丙○○及建盛工程有限公司部分
及第三項得假執行。
    事實及理由
壹、程序方面
　　被告乙○○未於言詞辯論期日到場，核無民事訴訟法第386
  　條所列各款情形，爰依原告之聲請，由其一造辯論而為判決
    。
貳、實體方面
一、原告起訴主張：被告建盛工程有限公司邀同被告丙○○、乙
    ○○為連帶保證人，分別於：（一）民國94年6 月3 日向原
    告借款新台幣（下同）2,000,000 元，約定借款期限為3 年
    ，自94年6 月3 日起至97年6 月3 日止，共分36期，平均攤
    還本息。利息按本行基準利率加年利率2.8%計付，嗣後本行
    基準利率調整時，即隨同調整；另本行於法院為請求給付時
    ，得將原約定利率視為不再機動調整，並以此時之利率計算
    全部遲延利息或違約金，目前即為年利率6.6%計付。並依據
    契約規定，如有一期未依約還本或付息時，即喪失分期攤還
    權利，全部債務視為到期。本金或利息逾期清償在6 個月以
    內者，按上開利率10% ，超過6 個月者，按上開利率20% 計
    付違約金。詎被告自95年11月3日 起即未依約繳款，計欠貸
    款本金1,054,500 元；（二）94年6 月3 日向原告借款6,00
    0,000 元，約定借款期限為15年，自94年6 月3 日起至99年
    6 月3 日止，平均攤還本息。利息按本行基準利率加年利率
    1.65% 計付，嗣後本行基準利率調整時，即隨同調整；另本
    行於法院為請求給付時，得將原約定利率視為不再機動調整
    ，並以此時之利率計算全部遲延利息或違約金，目前即為年
    利率5.45% 計付。並依據契約規定，如有一期未依約還本或
    付息時，即喪失分期攤還權利，全部債務視為到期。本金或
    利息逾期清償在6 個月以內者，按上開利率10% ，超過6 個
    月者，按上開利率20% 計付違約金。詎被告自95年8 月3 日
    起即未依約繳款，計欠貸款本金4,600,000 元。（三）被告
    丙○○於94年6 月起持有原告核發之信用卡乙張（卡號：00
    00000000000000）簽帳消費，並簽定約定條款在案，被告應
    按期給付各款項帳款，否則應依約定利率加付遲延利息及違
    約金。本件信用卡利率按信用卡差別利率修改後約定條款為
    本行基準利率加年利率9%計付，目前即為年率12.59%。並依
    據授信約定書規定，如有一宗債務未依約還本或付息時，即
    喪失分期攤還權利，全部債務視為到期。被告丙○○已喪失
    期限利益，應即償還本金119,698 元及利息、逾期手續費等
    。爰依消費借貸及連帶保證之法律關係提起本件訴訟。
二、對於原告起訴之主張，被告丙○○及建盛工程有限公司到庭
    逕為認諾；又被告乙○○未於言詞辯論期日到場，亦未提出
    書狀作任何聲明或陳述。
三、本件原告主張之前揭事實，已據其提出與所述相符之授信合
    約書2 紙、貸款契約、借據、放款交易明細帳、放款利率表
    等件為證，而被告乙○○已於相當時期受合法之通知，既未
    於言詞辯論期日到場，亦未提出書狀作何聲明、陳述以供本
    院審酌，依民事訴訟法第280 條第3 項前段準用同法條第1
    項之結果，視同被告乙○○對於原告主張之事實自認，故堪
    信原告主張為真實。
四、按當事人於言詞辯論時為訴訟標的之捨棄或認諾者，應本於
    其捨棄或認諾為該當事人敗訴之判決，民事訴訟法第384 條
    定有明文。本件原告起訴主張之事實，業經被告建盛工程有
    限公司、丙○○到庭逕行認諾，本院自應本於其認諾，而准
    原告之請求。
五、綜上所述，原告依消費借貸契約及連帶保證關係，請求被告
    建盛工程有限公司、丙○○、乙○○連帶給付：（一）1,05
    4,500 元及自95年11月3 日起至清償日止，按年息6.6%計算
    之利息，暨自95年12月4 日起至清償日止，逾期6 個月以內
    者，按上開利率10% ，超過6 個月以上者，按上開利率20%
    計算之違約金；（二）4,600,000 元及自95年8 月3 日起至
    清償日止，按年息5.45% 計算之利息，暨自95年9 月4 日起
    至清償日止，逾期6 個月以內者，按上開利率10% ，超過6
    個月以上者，按上開利率20% 計算之違約金。（三）依據消
    費借貸之法律關係請求被告丙○○應給付119,698 元，及自
    96年2 月2 日起至清償日止，按年息12.59 % 計算之利息。
    與自96年2 月2 日起至清償日止，延滯第一個月，當月計付
    逾期手續費100 元；延滯第二個月，當月計付逾期手續費30
    0 元；延滯第三個月以上者，每月計付手續費600 元。為有
    理由，應予准許。
六、本判決所命被告建盛工程有限公司、丙○○給付部分，係依
    其認諾而為之判決，依民事訴訟法第389 條第1 項第1 款規
    定，應依職權宣告假執行。
七、據上論結，原告之訴為有理由，依民事訴訟法第385 條第1
    項前段、第78條、第85條第2 項、第389 條第1 項第1 款，
    判決如主文。
中　　華　　民　　國　　96　　年　　3 　　月　　28　　日
                  民事第三庭    法　官　張益銘
以上正本係照原本作成。
如對本判決上訴，須於判決送達後20日內向本院提出上訴狀。
中　　華　　民　　國　　96　　年　　3 　　月　　28　　日
                                書記官　陳鳳怡
